【裁判字號】    95,訴,347
【裁判日期】    950308
【裁判案由】    損害賠償等
【裁判全文】
臺灣臺北地方法院民事判決               95年度訴字第347號
原        告  乙○○
被        告  迪士特科技有限公司
兼法定代理人  甲○○
上列當事人間請求損害賠償等事件，本院於中華民國95年2 月22
日言詞辯論終結，判決如下：
    主  文
原告之訴及其假執行之聲請均駁回。
訴訟費用由原告負擔。
    事實及理由
一原告主張：訴外人余普峰前積欠原告新臺幣（下同） 700,000
  元，原告取得臺灣士林地方法院92年度湖小字第252 號、92年
  度士簡字第566 號民事判決為執行名義，聲請本院以93年度執
  字第16601 號強制執行事件，扣押余普峰在被告迪士特科技有
  限公司（下稱迪士特公司）出資額，分別在100,000元、600,0
  00元及各自民國91年12月19日、92年1月6日起算之法定遲延利
  息，且賠償執行費13,500元之範圍內予以扣押，惟迪士特公司
  乃余普峰獨資所開設，詎迪士特公司法定代理人即被告甲○○
  竟向本院民事執行處具狀聲明異議，不實陳報余普峰在迪士特
  公司之出資，已於92年1 月間轉讓，余普峰在迪士特公司已無
  任何出資，是甲○○執行迪士特公司之業務，不法侵害原告權
  利，使原告受有上開債權無法受償之損害，依民法侵權行為之
  規定，應對原告負損害賠償責任，迪士特公司依公司法第23條
  第2 項規定，與甲○○連帶負賠償責任云云。並聲明：(一)被告
  應連帶給付原告700,000元，及其中100,000元、600,000 元部
  分，分別自91年12月19日、92年1月6日起均至清償日止，按年
  息百分之五計算之利息。(二)願供擔保，請准宣告假執行。
二被告則以：迪士特公司乃甲○○出資所設立，原以被告之公公
  黃方鶴掛名為股東，黃方鶴商請余普峰掛名為迪士特公司董事
  ，登記出資額為2,000,000 元，嗣余普峰因擔任他人之保證人
  ，黃方鶴另請黃紫霞掛名為迪士特公司董事，登記出資額為2,
  000,000 元。另黃紫霞因無法擔任董事，始將上開出資轉回甲
  ○○名下，甲○○並無不法侵害原告之權利，迪士特公司亦毋
  庸負擔連帶責任等語，資為抗辯。並聲明：原告之訴駁回。
三兩造不爭執之事實：
(一)原告取得臺灣士林地方法院92年度湖小字第252 號、92年度士
  簡字第566號民事判決為執行名義，聲請本院以93年度執字第1
  6601號強制執行事件，扣押余普峰在迪士特公司出資額，分別
  在100,000元、600,000元，及各自91年12月19日、92年1月6日
  起算之法定遲延利息，且賠償執行費13,500元之範圍內予以扣
  押，嗣迪士特公司法定代理人甲○○向本院民事執行處具狀聲
  明異議，表示余普峰在迪士特公司之出資，已於92年1 月間轉
  讓，余普峰在迪士特公司已無任何出資，為兩造所不爭執，有
  扣押命令、陳報狀影本在卷可稽，亦經本院調閱該卷宗，查閱
  屬實。
(二)迪士特公司於89年7 月14日設立登記，股東有黃方鶴、廖庚釧
  、宗琦如、王振銘、徐慶峰，出資額分別為600,000元、500,0
  00元、200,000元、500,000元、200,000 元，余普峰於91年10
  月30日，登記為迪士特公司之董事，出資額為2,000,000 元，
  俟至92年1 月13日，迪士特公司登記黃紫霞為董事，余普峰出
  資轉讓予黃紫霞，為兩造所不爭執，有該公司變更登記表在卷
  足憑。
四得心證之理由：
  本件兩造所爭執之處，應在於甲○○是否不法侵害原告權利？
  及迪士特公司是否應連帶負擔賠償責任？
(一)按侵權行為之成立，必須符合侵權行為人有侵權行為；侵害他
  人權利；侵害行為係屬不法；被害人受有損害；侵權行為與被
  害人之損害間具有相當因果關係；須有故意或過失；侵權行為
  人須有責任能力之要件，始足當之。原告主張迪士特公司乃余
  普峰獨資所開設，甲○○不實陳報余普峰在迪士特公司之出資
  ，已於92年1 月間轉讓，甲○○執行迪士特公司之業務，不法
  侵害原告權利，使原告受有上開債權無法受償之損害云云，但
  為被告所否認，自應由原告依民事訴訟法第277 條關於舉證責
  任分配之規定，就迪士特公司乃余普峰獨資所開設，甲○○不
  實陳報余普峰在迪士特公司出資之有利於己之事實，負舉證之
  責任。就此，原告僅提出迪士特公司之公司變更登記表、陳報
  狀，以為證明。
(二)查依前開公司變更登記表，迪士特公司於89年7 月14日設立登
  記，股東有黃方鶴、廖庚釧、宗琦如、王振銘、徐慶峰，出資
  額分別為600,000元、500,000元、200,000元、500,000元、20
  0,000 元，已如前述，與原告主張迪士特公司乃余普峰獨資所
  開設，已有不符。且余普峰於91年10月30日，登記為迪士特公
  司董事，出資額為2,000,000元，俟至92年1月13日，迪士特公
  司登記黃紫霞為董事，余普峰出資轉讓予黃紫霞，亦如前述，
  則迪士特公司法定代理人甲○○於收受本院前開扣押命令後，
  具狀向本院民事執行處聲明異議，陳報余普峰在迪士特公司之
  出資，已於92年1 月間轉讓，余普峰在迪士特公司已無任何出
  資，堪認甲○○並無不實陳報之情事。此外，原告始終不能提
  出其他證據，以證明迪士特公司乃余普峰獨資所開設，或甲○
  ○有不實陳報余普峰在迪士特公司出資之情事。故原告主張迪
  士特公司乃余普峰獨資所開設，甲○○不實陳報余普峰在迪士
  特公司出資，依民法侵權行為之規定，應對原告負損害賠償責
  任，迪士特公司依公司法第23條第2 項規定，與甲○○連帶負
  賠償責任，均屬無據。
五從而，原告依民法侵權行為之規定，及公司法第23條第2 項規
  定，請求被告連帶給付700,000元，及其中100,000元、600,00
  0元部分，分別自91年12月19日、92年1月6 日起均至清償日止
  ，按年息百分之五計算之利息，為無理由，應予駁回。
六又原告之訴既經駁回，其假執行之聲請，因訴之駁回而失所附
  麗，不應准許。
七本件事證已臻明確，兩造其餘主張、陳述及所提證據，經審酌
  與本院前揭判斷不生影響，毋庸再予審酌，併此敘明。
八訴訟費用負擔之依據：民事訴訟法第78條。
中    華    民    國    95    年    3     月    8     日
                    民事第六庭法      官  姜悌文
以上正本係照原本作成
如對本判決上訴，須於判決送達後20日內向本院提出上訴狀，並
依上訴利益繳納上訴費。
中    華    民    國    95    年    3     月    9     日
                              法院書記官  蔡炎暾


司法院資訊處製作；財團法人民間司法改革基金會備份。
